---
title: 'Curva de rarefação'
author: Bruno Vilela
date: '2021-05-04'
categories:
  - biodiversity
tags:
  - R
slug: curva-de-rarefação
editor_options:
  chunk_output_type: console
---

```{r setup, include=FALSE}
knitr::opts_chunk$set(warning = FALSE)
```

## Pacotes necessários

Precisaremos dos seguintes pacotes antes das análises.
Se não os tiver instalado, use o seguinte código antes. Note que é necessário que a internet esteja ligada.
```{r, eval = FALSE}
install.packages("vegan")
install.packages("ggplot2")
```

Depois de isntalado, carregue os pacotes no seu computador.
```{r, message = FALSE}
library(vegan)
library(ggplot2)
```

```{r, echo = FALSE}
library(knitr)
```


## Carregar os dados
Carregue os seus dados de comunidades (locais nas linhas e espécies nas colunas) usando o seguinte comando (se estiver em usando windows provavelmente precisará trocar o read.csv por read.csv2).

```{r, echo = FALSE}
comunidade <- structure(list(Sp1 = c(3L, 3L, 1L, 1L, 1L, 0L), Sp2 = c(1L, 0L, 
0L, 1L, 1L, 0L), Sp3 = c(0L, 1L, 1L, 1L, 1L, 1L), Sp4 = c(0L, 
0L, 1L, 0L, 0L, 0L), Sp5 = c(0L, 0L, 1L, 0L, 0L, 1L), Sp6 = c(0L, 
0L, 0L, 1L, 0L, 0L)), class = "data.frame", row.names = c(NA, 
-6L))
```


```{r, eval = FALSE}
# Carregar os dados
comunidade <- read.csv("comunidade.csv")
```

Veja como se a tabela está correta.
```{r, eval = FALSE}
comunidade
```

```{r, echo = FALSE}
kable(comunidade)
```


## Rarefação

Agora podemos calcular a curva de rarefação de espécies.
```{r}
# Calcular a rarefação
acumula <- specaccum(comunidade, method = "rarefaction")
```

Para vizualizar podemos utilizar o gráfico do pacote vegan. Mas não fica tão legal...

```{r}
# Plot
plot(acumula)
```

Ao invés disso podemos gerar um gráfico utilizando o pacote ggplot2. 
```{r}
# Plot mais legal
plot_data <- data.frame("Locais" = c(0, acumula$sites),
           "Riqueza" = c(0, acumula$richness),
           "lower" = c(0, acumula$richness - acumula$sd),
           "upper" = c(0, acumula$richness + acumula$sd))
g <- ggplot(plot_data, aes(x = Locais, y = Riqueza)) +
  geom_point(color = "blue", size = 4) +
  geom_line(color = "blue", lwd = 2) +
  geom_ribbon(aes(ymin = lower, ymax = upper), 
              linetype=2, alpha=0.3, fill = "yellow") +
  ylab("Riqueza acumulada") +
  theme_classic() +
  theme(text = element_text(size = 16))
g
```


Para salvar seu gráfico use a seguinte função.
```{r, eval = FALSE}
# altere os argumentos conforme necessário
ggsave("Rare.png") 
```

Também podemos verificar os resultados da rarefação baseada em inidvíduos.
```{r}
# Plot indivíduos
plot_data <- data.frame("Individuals" = c(0, acumula$individuals),
                        "Riqueza" = c(0, acumula$richness),
                        "lower" = c(0, acumula$richness - acumula$sd),
                        "upper" = c(0, acumula$richness + acumula$sd))
g <- ggplot(plot_data, aes(x = Individuals, y = Riqueza)) +
  geom_point(color = "blue", size = 4) +
  geom_line(color = "blue", lwd = 2) +
  geom_ribbon(aes(ymin = lower, ymax = upper), 
              linetype=2, alpha=0.3, fill = "yellow") +
  ylab("Riqueza acumulada") +
  theme_classic() +
  theme(text = element_text(size = 16))
g
```

E para salvar usamos o mesmo códgio.
```{r, eval = FALSE}
ggsave("Rare_ind.png")
```

